【裁判字號】    99,抗,184
【裁判日期】    990928
【裁判案由】    本票裁定
【裁判全文】
臺灣板橋地方法院民事裁定               99年度抗字第184號
抗  告  人  甲○○原名林志平.
相  對  人  乙○○
上列當事人間因本票裁定事件，抗告人對於中華民國99年4 月30
日本院99年度司票字第1789號裁定提起抗告，本院裁定如下：
    主  文
抗告駁回。
抗告程序費用新臺幣壹仟元由抗告人負擔。
    理  由
一、抗告意旨略以：抗告人頃接獲鈞院99年度司票字第1789號准
    予強制執行本票之裁定，然抗告人與相對人間之債權債務關
    係並非單純，故依法提起抗告（按：抗告人原誤繕為聲明異
    議等語，業已更正，附此敘明）等語。
二、按「執票人向本票發票人行使追索權時，得聲請法院裁定後
    強制執行。」，票據法第123 條定有明文。又按執票人依票
    據法第123 條規定，向本票發票人行使追索權時，聲請法院
    裁定對發票人之財產強制執行者，其性質與非訟事件無殊，
    法院就本票形式上之要件是否具備予審查為已足。至該本票
    債務是否已因清償而消滅或實體上債務關係是否存在等情，
    均應依訴訟程序另謀解決，殊不容於裁定之非訟程序中為此
    爭執；本票執票人，依票據法第123 條規定，聲請法院裁定
    許可對發票人強制執行，係屬非訟事件，此項聲請之裁定，
    及抗告法院之裁定，僅依非訟事件程序，以審查強制執行許
    可與否，並無確定實體上法律關係存否之效力，如發票人就
    票據債務之存否有爭執時，應由發票人提起確認之訴，以資
    解決，最高法院著有56年臺抗字第714 號、57年臺抗字第76
    號判例可資參照。
三、經查：
(一)、本件相對人主張其執有抗告人於民國99年1 月24日簽發之本
    票2 紙，內載金額各為新臺幣（下同）15萬元，到期日分別
    為99年2 月28日、99年3 月31日，並均免除作成拒絕證書，
    詎於到期日後經提示均未獲付款，乃依票據法第123 條規定
    ，聲請裁定許可強制執行等情，業據相對人提出本票2 紙為
    證，原裁定予以准許，即無不合。
(二)、本件抗告人雖執前詞提起抗告，惟並未具體表明抗告之理由
    ，復未提出任何證據以資證明，自難認有理。又按執票人依
    票據法第123 條規定，聲請法院裁定許可對發票人強制執行
    ，係屬非訟事件，此項聲請之裁定僅審查強制執行許可與否
    ，並無確定實體上法律關係存否之效力。故抗告人若主張債
    權債務關係並非單純云云，要係實體上之爭執，自應由抗告
    人另行提起訴訟，以資解決，始屬正辦，尚非本件非訟程序
    所得加以審究。從而，本件抗告人之抗告並無理由，應予駁
    回。
四、據上論結，本件抗告為無理由，依非訟事件法第21條第2 項
    、第24條第1 項、第46條，民事訴訟法第495 條之1 第1 項
    、第449 條第1 項、第95條、第78條，裁定如主文。
中    華    民    國    99    年    9     月    28    日
                  民事第三庭  審判長法  官  陳財旺
                                    法  官  高文淵
                                    法  官  吳金芳
以上正本係照原本作成。
本裁定不得再抗告。
中    華    民    國    99    年    9     月    28    日
                                    書記官  陳昭綾

司法院資訊處製作；財團法人民間司法改革基金會備份。
